臺灣高等法院臺中分院刑事判決
111年度上易字第125號

上  訴  人  臺灣彰化地方檢察署檢察官 
被      告  余恩德


上列上訴人因被告違反毒品危害防制條例案件，不服臺灣彰化地
方法院110年度易字第669號中華民國110年12月13日第一審判決
（起訴案號：臺灣彰化地方檢察署110年度毒偵字第605號），提
起上訴，本院判決如下：
    主  文
上訴駁回。
    事  實
一、余恩德基於施用第二級毒品之犯意，於民國110年1月29日下
    午4時30分採尿時起回溯96小時內之某時，在不詳處所，將
    甲基安非他命置於玻璃球內，以火燒烤後吸食煙霧之方式，
    施用第二級毒品甲基安非他命1次。
二、案經彰化縣警察局鹿港分局報告臺灣彰化地方檢察署檢察官
    偵查起訴。　　
    理  由
一、認定犯罪事實所憑之證據及理由
  ㈠被告經本院合法傳喚，無正當之理由不到庭。上述犯罪事實
    業據被告於偵查及原審坦承不諱（見第2981號偵卷第27至31
    、77至79頁、原審第296號卷第109至110、118頁），欣生生
    物科技股份有限公司111年2月25日欣生字第111005號函檢送
    之濫用藥物尿液檢驗報告、彰化縣警察局鹿港分局委託檢驗
    尿液代號與真實姓名對照認證單在卷可稽（見本院卷第47至
    49頁、毒偵卷第21頁）。依據Clark's Analysis of Drugs 
    and Poisons一書第3版之記述：施用甲基安非他命後24小時
    內，約有施用劑量之70%由尿中排出，經人體可代謝出甲基
    安非他命原態及其代謝物安非他命，且依據Jonathan M.等
    人西元2002年文獻報導，以5名測試者於四週內分4次使用，
    每次施用甲基安非他命20mg劑量後，收集其尿液並以250ng/
    ml為閾值時，其最長檢出時間為56至96小時等情，此有行政
    院衛生署管制藥品管理局（現改制為行政院衛生福利部食品
    藥物管理署）92年7月23日管檢字第0920005609號、93年7月
    22日管檢字第0930006615號函可資參照，為本院職務上已知
    之事實，可知施用甲基安非他命後其尿液可檢出之最長期間
    為96小時。而被告於110年1月29日下午4時30分許經採集尿
    液送驗，檢驗結果呈安非他命、甲基安非他命陽性反應。依
    據上開說明，被告於偵查及原審審理中坦承有於前揭採尿時
    點回溯96小時內之某時，施用第二級毒品甲基安非他命等語
    ，應堪信為真實。
  ㈡綜合上開證據，足認被告之自白與事實相符，本案事證明確
    ，被告之犯行堪以認定。
二、論罪科刑之理由　　
  ㈠被告前因施用毒品案件，經裁定送觀察勒戒，被評定無繼續
    施用毒品傾向，於109年2月20日出所，並由臺灣彰化地方檢
    察署檢察官以109年度毒偵緝字第2、3號、109年度毒偵字第
    88號為不起訴處分確定等情，有臺灣高等法院被告前案紀錄
    表附卷可稽（見原審第296號卷第17、19頁）。是被告於上
    開觀察勒戒執行完畢釋放後3年內，再犯本案施用第二級毒
    品之犯行，合於毒品危害防制條例第23條第2項所定之追訴
    要件，先予敘明。
  ㈡按甲基安非他命為毒品危害防制條例第2條第2項第2款所明定
    之第二級毒品，不得非法持有、施用。核被告所為，係犯毒
    品危害防制條例第10條第2項之施用第二級毒品罪。又被告
    為供施用而持有甲基安非他命之低度行為，為其施用甲基安
    非他命之高度行為所吸收，不另論罪。
　㈢被告前因公共危險案件，經原審法院以107年度交簡字第596
    號判決判處有期徒刑5月，於107年11月14日執行完畢出監等
    情，有臺灣高等法院被告前案紀錄表1件在卷可按。其於上
    開有期徒刑執行完畢後，5年以內故意再犯本案有期徒刑以
    上之罪，符合刑法第47條第1項累犯規定。且本院審酌被告
    經徒刑執行完畢，竟仍再犯本案，足認其刑罰反應力薄弱，
    且本案不因累犯之加重致被告所受刑罰因而受有超過其所應
    負擔罪責，或使其人身自由因而受過苛侵害之情形，適用累
    犯加重之規定，核無司法院大法官釋字第775號解釋所稱「
    不符合罪刑相當原則、抵觸憲法第23條比例原則」之情形，
    應依刑法第47條第1項之規定加重其刑。
　㈣原審認被告之犯行事證明確，並以行為人之責任為基礎，審
    酌被告另因施用毒品案件，經原審法院以109年度簡字第181
    4號判決判處有期徒刑2月等情，有臺灣高等法院被告前案紀
    錄表存卷可參，竟仍再犯本件施用毒品案件，顯見其未能悔
    改並記取教訓；惟念及施用毒品犯罪之本質，為戕害自我身
    心健康之行為，尚未嚴重破壞社會秩序或侵害他人權益，且
    於犯後尚能坦承犯行，暨其自述學歷為國中畢業之智識程度
    ，無業、靠家人扶養、於110年7月12日至8月25日因精神疾
    患而入院治療之生活狀況等一切情狀，量處有期徒刑4月，
    並諭知易科罰金之折算標準，經核其認事用法均無違誤，量
    刑亦屬妥適，並無過重或失輕之情事，檢察官上訴意旨以被
    告之尿液檢體尚在查驗中，為被告之利益提起上訴，經本院
    依職權向欣生生物科技股份有限公司函被告之尿液檢驗結果
    ，係呈安非他命及甲基安非他命陽性反應，已詳述如上 ，
    是檢察官本案之上訴並無理由，應予駁回。
三、被告經合法傳喚，無正當之理由不到庭，爰不待其陳述，逕
    行判決。　　
據上論結，應依刑事訴訟法第371條、第368條，判決如主文。
本案經檢察官吳宇軒提起公訴，檢察官陳靚蓉提起上訴，檢察官
張慧瓊到庭執行職務。
中　　華　　民　　國　　111 　年　　4 　　月　　12　　日
            
　　　　　　刑事第十一庭　  審判長法　官　張意聰
                                  法　官　周瑞芬
                                  法　官　陳慧珊
以上正本證明與原本無異。
不得上訴。
                                  書記官  李淑芬
　　　　　　　　　　　　　　　　　
中　　華　　民　　國　　111 　年　　4 　　月　　12　　日
【附錄論罪科刑法條全文】
毒品危害防制條例第10條第2項：
施用第二級毒品者，處3年以下有期徒刑。